【裁判字號】    97,訴,6610
【裁判日期】    980123
【裁判案由】    清償借款
【裁判全文】
臺灣臺北地方法院民事判決              97年度訴字第6610號
原      告  台新國際商業銀行股份有限公司
法定代理人  乙○○
訴訟代理人  甲○○
被      告  丙○○
上列當事人間清償借款事件，本院於民國98年1月16日言詞辯論
終結，判決如下：
    主  文
被告應給付原告新臺幣伍拾萬貳仟壹佰肆拾陸元，及其中新臺幣
壹拾壹萬貳仟佰捌拾伍元部分，自民國九十七年九月十八日起
至清償日止，按年息百分之十四‧九計算之利息，及其中新臺幣
貳拾肆萬零捌佰玖拾玖元部分，自民國九十七年九月八日起至清
償日止，按年息百分之十五‧九九計算之利息。
訴訟費用新臺幣伍仟伍佰壹拾元由被告負擔。
    事實及理由
一、本件依兩造所訂通信貸款約定書第四項、其他事項（四）合
    意以本院為管轄第ㄧ審法院；又被告經合法通知未於言詞辯
    論期日到場，核無民事訴訟法第386 條各款所列情形，爰依
    原告之聲請，由其ㄧ造辯論而為判決，合先敘明。
二、原告主張被告於民國93年11月30日向原告請領代償卡 ( 卡
    號為0000-0000-0000-0000)使用，依約被告即得於信用額度
    內代償其持有其他機構信用卡、現金卡及信用貸款之未償帳
    款，並得於特約商店記帳消費，但所生應付帳款應於繳款截
    止日前向原告清償或以循環信用方式繳付最低應繳金額，依
    約代償卡循環信用利息自撥款日起至第6 個月止為年息2.99
    % ，第7 個月起至清償日止為年息15.99%，如未依約定期限
    繳款時，債務視為全部到期。詎被告至97年9 月7 日止，累
    計消費記帳額共計有新臺幣（下同）343,721 元尚未清償（
    其中本金為240,899 元，利息為102,822 元），依約被告所
    有之消費款視為全部到期，被告除應給付上開消費款外，另
    應給付自97年9 月8 日起至清償日止之利息。另被告又於93
    年11月30日向原告申請易貸金卡易貸專案貸款，申請貸款額
    度為20萬元，貸款利息依年息14.9% 按日計付，如未依約定
    期限繳款或未繳足最低應繳金額時，即喪失期限利益，其債
    務視為全部到期。詎被告申辦貸款後未依約清償借款，至97
    年9 月17日止，尚欠本金112,385 元迄未給付，依約被告已
    喪失期限利益，除應給付上開款項外，並應給付自97年9 月
    8 日起至清償日止按上開約定之利息；為此提起本訴，聲明
    求為命被告給付原告如主文第一項所示之判決等情。
三、經查，原告主張上開事實，業據其提出與所述相符之台新銀
    行易貸金卡易貸專案貸款約定書、客戶帳務查詢、餘額代償
    專用申請書暨約定條款等影本為證。被告經合法通知未到場
    爭執，復未提出書狀答辯供本院斟酌，依民事訴訟法第280
    條第3 項準用同條第1 項規定，視同自認原告之主張，自堪
    信原告主張之事實為真正。從而原告依信用卡契約及消費借
    貸之法律關係提起本訴，求為如主文第ㄧ項所示之判決，即
    無不合，應予准許。
四、依民事訴訟法第385 條第1 項前段、第78條，判決如主文。
五、本件訴訟費用為裁判費，金額確定為5,510元。
中    華    民    國    98    年    1    月    23    日
                  民事第三庭  法  官  黃明發
以上正本係照原本作成。
如對本判決上訴，須於判決送達後20日內向本院提出上訴狀。
中    華    民    國    98    年    1    月    23    日
                              書記官  陳怡如


司法院資訊處製作；財團法人民間司法改革基金會備份。
